# 重组属于非企业合并事项如何解读？

提问人：tony868lamy 时间：2016-11-02 21:31:02
《〈首次公开发行股票并上市管理办法〉第十二条 发行人最近 3 年内主营业务没有发生重大变化的适用意见———证券期货法律适用意见第 3 号》 “二、发行人报告期内存在对同一公司控制权人下相同、类似或相关业务进行重组情况的，如同时符合下列条件，视为主营业务没有发生重大变化： 　　（一）【自始同控】被重组方应当自报告期期初起即与发行人受同一公司控制权人控制，如果被重组方是在报告期内新设立的，应当自成立之日即与发行人受同一公司控制权人控制； 　　（二）【行业相关】被重组进入发行人的业务与发行人重组前的业务具有相关性（相同、类似行业或同一产业链的上下游）。
重组方式遵循市场化原则，包括但不限于以下方式： 　　（一）发行人收购被重组方股权； 　　（二）发行人收购被重组方的经营性资产； 　　（三）公司控制权人以被重组方股权或经营性资产对发行人进行增资； 　　（四）发行人吸收合并被重组方。 ”
“六、重组属于《企业会计准则第 20 号———企业合并》中同一控制下的企业合并事项的，被重组方合并前的净损益应计入非经常性损益，并在申报财务报表中单独列示。
重组属于同一公司控制权人下的非企业合并事项，但被重组方重组前一个会计年度末的资产总额或前一个会计年度的营业收入或利润总额达到或超过重组前发行人相应项目20%的，在编制发行人最近 3 年及一期备考利润表时，应假定重组后的公司架构在申报报表期初即已存在，并由申报会计师出具意见。”
请问：这里的“非企业合并事项”是指注入或收购的资产或股权不构成业务吗？是否为纯注入被重组方的经营性资产（不构成业务的资产组合）？

回答人：chenyiwei
可能有两种理解：一种是如你所理解注入资产不构成业务（但实际操作中极少，因为难以证明注入一项不构成业务的资产能够具有合理的商业目的）；第二种情况是向同一控制下的关联方收购联营、合营企业股权或者在共同经营中的权益。